【裁判字號】    92,訴,3548
【裁判日期】    920829
【裁判案由】    給付貨款
【裁判全文】
臺灣臺北地方法院民事判決                        九十二年度訴字第三五四八號
    原      告  久屋建設事業股份有限公司
    法定代理人  乙○○
    訴訟代理人  張玉希律師
    被      告  友嘉營造有限公司
    法定代理人  丙○○
    訴訟代理人  甲○○
右當事人間請求給付貨款事件，本院判決如左：
    主      文
被告應給付原告新台幣壹佰捌拾肆萬零壹佰肆拾元，及自民國九十二年六月十八日
起至清償日止，按年息百分之五計算之利息。
訴訟費用由被告負擔。
本判決於原告以新台幣陸拾壹萬肆仟元為被告供擔保後，得假執行。
    事      實
甲、原告方面：
一、聲明：除假執行之擔保金額外，如主文第一項所示。
二、陳述：被告為訴外人交通部東部鐵路改善工程局北迴雙線東澳站站場改建工程之
    承包商即訴外人竟誠建築股份有限公司之小包，奉業主核准使用原告之預拌混凝
    土，旋於民國九十年七月二十六日起至同年十月二十五日止，陸續向原告訂購預
    拌混凝土，總計新台幣（下同）貳佰陸拾萬貳仟零伍拾捌元。嗣原告依約運送該
    預伴混凝土送至上開工地使用，被告除支付柒萬陸仟壹佰玖拾壹元外，尚有貨款
    壹佰捌拾肆萬零壹佰肆拾元，仍未給付。爰依民法第三百六十七條、第二百二
    十九條、第二百三十三條之規定，請求被告給付壹佰捌拾肆萬零壹佰肆拾元，
    及自支付命令裁定送達翌日起至清償日止，按年息百分之五計算之利息。
三、證據：提出請款單四份，統一發票三份為證。
乙、被告方面：
一、聲明：駁回原告之訴。
二、陳述：被告對於因向原告訂購預伴混凝土，積欠原告貨款壹佰捌拾肆萬零壹佰肆
    拾元，予以自認。但被告不同意支付按年息百分之五計算之遲延利息，因被告
    公司經營不善，目前無力償還上開貨款。
    理      由
甲、得心證之理由：
一、原告起訴主張：被告自九十年七月二十六日起至同年十月二十五日止，陸續向原
    告訂購預拌混凝土，總計貳佰陸拾萬貳仟零伍拾捌元。嗣原告依約交付該預伴混
    凝土後，被告除支付柒萬陸仟壹佰玖拾壹元外，尚有貨款壹佰捌拾肆萬零壹佰肆
    拾元，仍未給付。爰依民法第三百六十七條、第二百二十九條、第二百三十三
    條之規定，請求被告給付壹佰捌拾肆萬零壹佰肆拾元，及自支付命令裁定送達
    翌日起至清償日止，按年息百分之五計算之利息等語。被告則以：被告對於因向
    原告訂購預伴混凝土，積欠原告貨款壹佰捌拾肆萬零壹佰肆拾元，予以自認。
    但被告不同意支付按年息百分之五計算之遲延利息，因被告公司經營不善，目前
    無力償還上開貨款云云，資為抗辯。
二、兩造不爭執之事實：
    原告主張被告自九十年七月二十六日起至同年十月二十五日止，陸續向原告訂購
    預拌混凝土，總計貳佰陸拾萬貳仟零伍拾捌元；原告依約交付該預伴混凝土後，
    被告尚積欠貨款壹佰捌拾肆萬零壹佰肆拾元之事實，業據其提出請款單四份，
    統一發票三份為證，亦為被告所自認，堪信為真實。
三、按，「買受人對於出賣人，有交付約定價金及受領標的物之義務。」民法第三百
    六十七條。本件原告依約交付被告訂購之購預拌混凝土，被告尚積欠原告貨款壹
    佰捌拾肆萬零壹佰肆拾元，仍未給付。則原告主張依首揭民法第三百六十七條
    之規定，被告應就積欠之上開貨款，負擔給付之責任，自屬有據。次按，「給付
    無確定期限者，債務人於債權人得請求給付時，經其催告而未為給付，自受催告
    時起，負遲延責任。其經債權人起訴而送達訴狀，或依督促程序送達支付命令，
    或為其他相類之行為者，與催告有同一之效力。」、「遲延之債務，以支付金錢
    為標的者，債權人得請求依法定利率計算之遲延利息。」、「應付利息之債務，
    其利率未經約定，亦無法律可據者，週年利率為百分之五。」民法第二百二十九
    條第二項、第二百三十三條第一項前段、第二百零三條復分別定有明文。本件原
    告對於被告之貨款還請求權，並未約定清償期，亦未約定遲延利息之利率，此為
    兩造所不爭執，係屬於未定給付期限之金錢債權，揆諸前述民法第二百二十九條
    第二項、第二百三十三條第一項前段、第二百零三條之規定，原告主張被告應自
    支付命令裁定送達之翌日，即九十二年六月十八日起，就上開貨款，負擔按年息
    百分之五計算之法定遲延利息，於法尚無不合。則被告抗辯因被告公司因經營不
    善，目前無力償還上開貨款，被告不同意支付按年息百分之五計算之遲延利息云
    云，顯屬無據。從而，原告依民法第三百六十七條、第二百二十九條、第二百三
    十三條之規定，請求被告給付壹佰捌拾肆萬零壹佰肆拾元，及自九十二年六月
    十八日起至清償日止，按年息百分之五計算之利息，為有理由，應予准許。
乙、另本件原告陳明願供擔保後，請准宣告假執行，核無不合，爰酌定相當之擔保金
    額，予以准許。
丙、據上論結，原告之訴為有理由，依民事訴訟法第七十八條、第三百九十條第二項
    ，判決如主文。
中      華      民      國    九十二    年      八      月    二十九    日
                                 民事第六庭法      官  姜悌文
右為正本係照原本作成
如對本判決上訴，須於判決送達後廿日內向本院提出上訴狀，並依上訴利益繳納百分
之一點六五之上訴費，若未繳納，逕依民事訴訟法施行法第九條之規定，顯然明知上
訴要件有欠缺，駁回上訴。
中      華      民      國    九十二    年      八      月    二十九    日
                                           法院書記官  陳鳳瀴


司法院資訊處製作；財團法人民間司法改革基金會備份。
